臺灣臺南地方法院刑事判決
111年度易字第500號
公  訴  人  臺灣臺南地方法院檢察署檢察官
被      告  黃賢元


            劉文澧



上列被告因毀損案件，經檢察官提起公訴（111年度偵字第6183
號），本院判決如下：
    主  文
黃賢元、劉文澧共同犯毀損他人物品罪，各處拘役伍拾日，如易
科罰金，均以新臺幣1仟元折算1日。
    事  實
一、黃賢元、劉文澧共同基於毀損之犯意聯絡，於民國111 年1月
    30日12時10分許，在臺南市歸仁區中山八街與國光街口，分
    別撿拾地上之磚塊，砸陳彥騰所管領之車牌號碼0000-00號
    自用小客車，致該車之後保險桿、後車廂凹陷及產生刮痕，
    足以生損害於陳彥騰。嗣經陳彥騰報警處理，並經警調閱監
    視錄影畫面，始查悉上情。
二、案經陳彥騰訴由臺南市政府警察局歸仁分局報告臺灣臺南地
    方檢察署檢察官偵查起訴。
    理  由
一、訊問被告黃賢元、劉文澧均矢口否認有何毀損犯行，均辯稱
    ：拿磚頭是追老鼠云云。經查：
  ㈠上開犯罪事實業據告訴人陳彥騰於警、偵訊（見警卷第11-14
    頁，偵卷第31-33頁、第105-106頁)）中指訴歷歷，並證稱
    ：「…本案當日去的目的就是要找黃于瑞，要求黃于瑞講清
    楚，我開車去黃賢元配偶劉碧心歸仁國光街77號住處要找黃
    于瑞，我開車停在國光街77號巷口，如監視畫面拍攝到1台
    黑色自小客車，行經路口網狀區電線桿的位置，我當時在車
    內大喊通緝犯出來，不要整家人都在騙吃拐幹，我就在車內
    看後視鏡有黃賢元衝出來，隨後有劉文澧跟上，我在車內看
    到黃賢元先拿東西砸我車，劉文澧接著砸，我就開出該巷子
    停車，就先下車察看我的車子後行李箱及後保險桿有明顯凹
    痕，我就以電話報警…」等語（見偵卷第105-106頁）。雖被
    告二人不否認告訴人所駕車子經過後其二人有撿拾磚頭動作
    ，但均辯稱拿磚頭是追老鼠云云。然經本院勘驗監視錄影畫
    面結果：

編號  檔案時間 畫   面   說   明 01 0至6秒 告訴人自左下方畫面緩慢開車進入中央畫面之巷子內 02 7至9秒 黃賢元自屋內衝出並拾起馬路邊三角錐旁之磚頭後，跑進告訴人自小客車駛入之巷子內。其跑動過程中，地面未有老鼠蹤跡，而黃賢元之視線始終平視前方，未看向地面。 03 10至14秒 黃賢元跑進巷子之同時，劉文澧及甲女隨後亦自屋內衝出，經過騎樓時劉文澧拿取放置於地上之磚頭，亦跑進巷子內。其跑動過程中，地面未有老鼠蹤跡，而劉文澧及甲女之視線始終平視前方，未看向地面。 
    此有本院勘驗筆錄可稽（見本院卷第79頁）。從上開勘驗結
    果可知，監視錄影畫面中未有老鼠蹤跡（勘驗中以放大畫面
    播放亦未發現老鼠蹤跡），被告二人之目光顯亦未曾注視地
    面，與其等辯稱要打老鼠乙節殊有未合。何況，眾所周知老
　　鼠行動迅速，撿拾磚頭丟擲老鼠顯不可能達成，被告二人所
    辯與常情有違，難予採信。此外，告訴人車輛受損乙節復有
    車損照片4張（見警卷第31-33頁）、監視畫面擷取照片14張
    （見警卷第35-39頁，偵卷第23-26頁）及桃苗汽車股份有限
    公司南崁服務廠111年2月25日估價單1份（見偵卷第35-37頁
    ）可證。上開本院調查結果與告訴人之指訴完全相符，足徵
    告訴人之指訴非虛。
  ㈡綜上，焉有如此巧合之事，告訴人之車輛開進被告二人所處
    房子旁之巷道內，被告二人即分持磚頭追老鼠亦進入該巷道
    （未見有老鼠蹤跡，已如前述），隨即告訴人之車輛即遭人
    以磚頭毀損，且此事實業經告訴人指訴在卷，足見被告二人
    所辯無非事後畏罪卸責之詞，不足採信。本件事證已臻明確
    ，被告二人犯行堪予認定，應依法論科。
二、論罪科刑
  ㈠按刑法第354條之毀損罪，以使所毀損之物失其全部或一部之
    效用為構成要件（最高法院47年台非字第34號判例參照）。
    所謂「毀棄」即毀壞滅棄，使物之本體全部喪失其效用者；
    稱「損壞」即損傷破壞，致使物之本體喪失其效用者；稱「
    致令不堪用」係指除毀棄損壞物之本體外，以其他不損及原
    物形式之方法，使物之一部或全部喪失其效用者而言。查本
    案被告所為造成告訴人所有之自用小客車之後保險桿、後車
    廂凹陷及產生刮痕，上述物品之本體固仍存在，但已部分損
    傷破壞，致使物之本體喪失其效用，應屬「損壞」之態樣。
    是核被告所為，係犯刑法第354條之損壞他人物品罪。被告
    二人就上開犯行間，有犯意聯絡、行為分擔，均為共同正犯
    。
  ㈡爰審酌被告二人因之前與告訴人間之債務糾紛，未尊重他人
    財產權，任意毀損他人之物，行為實屬不該，兼衡被告二人
    犯罪之動機、目的、手段、告訴人所受損害，被告二人迄未
    能與告訴人達成和解獲得原宥，暨被告黃賢元自陳高職畢業
    ，與太太、女兒同住，女兒已經成年，是在工廠做工；被告
    劉文澧陳稱大學畢業，自己獨居，是在工廠做工等一切情狀
    ，分別量處如主文所示之刑，並均諭知易科罰金之折算標準
    ，以資懲儆。
據上論斷，應依刑事訴訟法第299條第1項前段，判決如主文。
本案經檢察官周盟翔提起公訴，檢察官董和平到庭執行職務。

中　　華　　民　　國　　111 　年　　7 　　月　　19　　日
　　　　　　　　　刑事第二庭    法　官　彭喜有
以上正本證明與原本無異
如不服本判決應於收受本判後20日內向本院提出上訴書狀，並應
敘述具體理由。其未敘述上訴理由者，應於上訴期間屆滿後20日
內向本院補提理由書狀（均須按他造當事人之人數附繕本）「切
勿逕送上級法院」。
  　　　　　　　　　　　　　　　書記官　楊玉寧
中　　華　　民　　國　　111 　年　　7 　　月　　19　　日
附錄本案論罪科刑法條全文
中華民國刑法第354條：
毀棄、損壞前二條以外之他人之物或致令不堪用，足以生損害於
公眾或他人者，處2 年以下有期徒刑、拘役或一萬五千元以下罰
金。